臺灣高等法院民事判決
                                   108年度重勞上字第41號
上  訴  人  趙晟宏  
訴訟代理人  朱健興律師
被  上訴人  緻圓股份有限公司

法定代理人  陳  興  
訴訟代理人  宋易達律師
上列當事人間請求給付薪資等事件，上訴人對於中華民國108年5
月31日臺灣臺北地方法院107年度勞訴字第26號第一審判決，提
起一部上訴，本院於109年3月11日言詞辯論終結，判決如下：
    主  文
上訴駁回。
第二審訴訟費用由上訴人負擔。
    事實及理由
一、上訴人主張：伊於民國106年3月23日經被上訴人錄取擔任營
    運總監，工作地點在臺北巿，每月工資新臺幣（下同）6萬
    元、房屋租金4,900元、水電費1,000元、車位租金100元及
    交通費2,000元，共6萬8,000元，另出差費、零用金、執行
    業務費用實報實銷。被上訴人僱用伊後隨即要求伊參與討論
    嘉義縣東石鄉漁人碼頭ROT案（下稱東石ROT案），指示伊翌
    日填寫人事資料表及進行職務交接；伊於106年3月27日前往
    嘉義縣東石鄉處理東石ROT案事務，被上訴人於同年3月29日
    表示終止東石ROT案，同年3月31日通知伊辦理交接及交還辦
    公室鑰匙，卻未派員與伊交接，故伊繼續為被上訴人處理事
    務。因被上訴人未發給工資及費用，伊於同年7月13日申請
    勞資爭議調解，被上訴人通知伊於同年9月13日至嘉義縣東
    石鄉辦公室報到，因被上訴人變更勞動條件，不願負擔房租
    、出差費、零用金、執行業務費用及交通費，故伊於同年9
    月14日後未再打卡上班，惟仍持續提供勞務，並多次申請勞
    資爭議調解，故兩造間僱傭關係迄今仍存在，伊得依僱傭契
    約、勞動基準法（下稱勞基法）第23條、民法第487條規定
    ，請求被上訴人給付自106年3月23日至12月31日工資55萬7,
    419元、4月9日至12月31日房租、水電費及車位租金共5萬4,
    000元、3月及9月交通費6,000元，扣除被上訴人已匯款2萬7
    ,435元，被上訴人應再給付58萬9,984元，及自107年1月1日
    起工資等，另被上訴人應為伊提繳106年3月23日至12月31日
    之勞工退休金3萬3,927元，然僅提繳3,891元，伊得依勞工
    退休金條例第6條第1項、第14條第1項規定，請求再提繳不
    足差額。聲明：確認兩造間僱傭關係存在；被上訴人應給付
    上訴人58萬9,984元及自起訴狀繕本送達翌日起至清償日止
    按年利率5%計算之利息，及自107年1月1日起按月給付上訴
    人6萬8,000元、每年農曆新年前1日給付上訴人12萬元，及
    各自應給付日翌日起至清償日止按年利率5%計算之利息；上
    訴人應提繳3萬0,036元至上訴人勞工退休金個人專戶。原審
    為上訴人敗訴之判決，上訴人不服，提起一部上訴，上訴聲
    明：㈠原判決關於駁回後開第2項之訴部分廢棄。㈡上開廢棄
    部分：⒈確認兩造間僱傭關係存在。⒉被上訴人應自107年1月
    1日起至上訴人復職日止，按月給付上訴人6萬8,000元，及
    自各應給付日翌日起至清償日止，按年利率5%計算之利息。
    ⒊被上訴人應自107年1月1日起至上訴人復職日止，每年農曆
    新年前1日給付上訴人12萬元，及自各應給付日翌日起至清
    償日止，按年利率5%計算之利息。⒋被上訴人應給付上訴人5
    8萬9,984元，及自起訴狀繕本送達翌日起至清償日止，按年
    利率5%計算之利息。⒌被上訴人應提繳1萬9,092元至上訴人
    之勞工退休金個人專戶。㈢願供擔保請准宣告假執行（上訴
    人就其餘敗訴部分即106年10月至12月提繳勞工退休金1萬0,
    944元部分，未聲明不服）。
二、被上訴人則以：伊錄用上訴人擔任營運總監後，請其於106
    年3月27日前往嘉義縣東石鄉就任，同年3月29日向其表示若
    不願繼續工作，即返還隨身碟並辦理離職，惟上訴人未至伊
    之營業處所工作，卻一再申請勞資爭議調解，伊乃結算同年
    3月27日至4月9日工資，扣除其應負擔勞工保險費後，於同
    年8月7日及11日匯款共2萬7,296元予上訴人，嗣106年9月13
    日上訴人上班1日後，又無故曠工，未再提供勞務，伊已發
    給該日工資，至於106年4月10日至同年9月12日間及14日以
    後，因上訴人未依約提供勞務，伊毋須給付工資。伊未同意
    給付房租、水電費、車位租金、交通費、出差費、零用金或
    執行業務費用，上訴人無從請求。上訴人於106年9月14日以
    後因無正當理由繼續曠工3日以上，伊於107年9月5日依勞基
    法第12條第1項第6款規定終止僱傭契約。於本院主張，上訴
    人於應徵工作時，填寫不實工作經驗，致伊誤信其具備擔任
    執行副總等高階管理職務之能力，與之簽訂勞動契約，伊於
    108年12月10日在本院閱卷時始查知上情，故得於30日內之1
    08年12月18日依勞基法第12條第1項1款及第2項終止勞動契
    約等，資為抗辯。被上訴人之答辯聲明：㈠上訴駁回。㈡如受
    不利判決，願提供擔保，請准宣告免為假執行。
三、查上訴人於106年3月23日經被上訴人錄用擔任營運總監，月
    薪6萬元，於106年3月27日前往嘉義縣東石鄉處理東石ROT案
    事務。嗣106年7月13日上訴人申請勞資爭議調解不成立，於
    106年9月8日再申請勞資爭議亦調解不成立。上訴人於106年
    9月14日打電話向被上訴人表示身體不適，不進公司辦公等
    ，晚間10時許傳送診斷證明書予被上訴人。上訴人於106年1
    1月13日、106年12月4日再申請勞資爭議亦均調解不成立，
    嗣主張106年3月27日至107年9月4日之僱傭關係存在。被上
    訴人於106年8月7日、11日匯款8,865元、18,429元共27,294
    元至上訴人帳戶，有人事資料表、106年7月13日、106年9月
    8日、106年11月13日、106年12月4日勞資爭議調解會議紀錄
    、郵政存簿儲金簿封面及內頁、106年9月份考勤表、106年9
    月14日電子郵件、診斷證明書等可參（見原審卷第8、12至1
    3、16至19、23、64至66頁），且為兩造所不爭（見本院卷
    第229至230頁），可信為真。
四、上訴人主張兩造間之僱傭關係存在，伊得依僱傭契約、勞基
    法第23條、民法第487條規定，請求確認兩造間僱傭關係存
    在，及被上訴人給付106年3月23日至12月31日工資58萬9,98
    4元，及自107年1月1日起每月6萬8,000元薪資、每年農曆新
    年前1日12萬元，並依勞工退休金條例第6條第1項、第14條
    第1項規定請求被上訴人提繳1萬9,092元勞工退休金等，為
    被上訴人所否認，並以前詞置辯。經查：
  ㈠按勞工無正當理由繼續曠工3日，或1個月內曠工達6日者，雇
    主得不經預告終止契約，勞基法第12條第1項第6款定有明文
    。依上訴人106年9月份考勤表，上訴人除106年9月13日有上
    下班打卡紀錄外，別無打卡紀錄（見原審卷第64頁），上訴
    人於106年9月14日打電話向被上訴人表示「身體不適、須赴
    銀行辦理開戶及在外地作業等理由不進公司辦公」，然被上
    訴人向其表示「需依公司規定出勤，若未依規定辦理請假手
    續即視為曠工」，有106年9月14日電子郵件資料可稽（見原
    審卷第65頁），惟未見上訴人辦理請假手續，而上訴人亦自
    承自106年9月14日之後因未接到被上訴人具體的工作內容指
    示，所以沒有辦法到任何具體的工作地點從事工作（見本院
    卷第283頁），可見上訴人自106年9月14日起即未到職工作
    甚明；因上訴人自106年9月14日以後均未到職工作，則被上
    訴人以上訴人無正當理由繼續曠職3日以上為由，依勞基法
    第12條第1項第6款規定，於107年9月5日終止僱傭契約（見
    原審卷第60頁），應屬有據；因上訴人繼續曠職3日以上之
    事實仍存續中，故被上訴人於上開時間終止僱傭契約，未逾
    法定30日期間。又上訴人既未能證明其於106年9月14日以後
    有持續依約給付勞務，而兩造間之僱傭關係已經被上訴人依
    法終止，故上訴人請求確認兩造間僱傭關係存在，難認有據
    。另被上訴人已發給106年3月27日至4月9日、9月13日之薪
    資，扣除上訴人應負擔之勞工保險費後，實際匯款8,865元
    、1萬8,429元、141元至上訴人帳戶等，有上訴人之郵政存
    簿儲金簿封面及內頁可參（見原審卷第23頁），且為兩造所
    不爭（見原審卷第73、156頁），是被上訴人已給付前揭工
    資予上訴人甚明。
  ㈡上訴人稱兩造未約定伊上下班須打卡，被上訴人於106年9月1
    3日請伊參訪攤商，伊持續參訪攤商繼續為被上訴人服勞務
    ，有照片、106年9月14日至108年1月17日電子郵件及訊息、
    107年10月26日結訓證書、策展設計與企劃期末團體作業、
    攤商資訊等為證（見原審卷第20、79至87、110至133、141
    至149、181至191頁）。然上訴人於106年9月13日上下班時
    間有打卡，而被上訴人於翌日以電子郵件向上訴人表示上班
    時間為9時至18時，員工須依出勤時間打卡，此為上訴人不
    爭執（見原審卷第65頁），又依上訴人填寫之求職履歷資料
    ，應徵項目為東石漁人碼頭ROT案之營運總監（見原審卷第8
    頁），於106年9月13日再上班時，依其上下班打卡紀錄所載
    單位為東石漁人碼頭（同上卷第64頁），上訴人亦承認約定
    工作地點為嘉義縣東石鄉（見本院卷第229頁），是雙方約
    定自106年9月13日起上訴人之工作地點是在嘉義縣東石鄉之
    漁人碼頭，上訴人自須在被上訴人之嘉義縣東石鄉漁人碼頭
    處打卡上下班提供勞務，乃上訴人自106年9月14日以後即未
    在約定之工作處所上下班打卡提供勞務，難認其有依約定時
    間、地點提出勞務之給付。至於上訴人稱被上訴人於嘉義縣
    政府勞動檢查會談紀錄表上自承伊之工作地點是在台北市云
    云（見本院卷第185項）；然上開紀錄表係106年8月25日所
    製作（同上卷第187頁），而上訴人於106年9月13日重行上
    班時之打卡紀錄所載工作地點確為嘉義縣東石鄉之漁人碼頭
    （原審卷第64頁），上訴人亦自承工作地是在嘉義縣東石鄉
    （本院卷第229頁），故上訴人改稱其工作地點在台北市，
    並不可取。另上訴人提出之照片、電子郵件、訊息、結訓證
    書、團體作業等，均無從辨識上訴人有如何為被上訴人參訪
    攤商等工作之情形，無法據此證明其有依約給付勞務，是其
    上開所辯，均不足採。
  ㈢上訴人主張被上訴人應發給106年3月23日至同年12月31日工
    資共55萬7,419元、同年4月9日至12月31日房租、水電費及
    車位租金合計5萬4,000元、同年3月及9月交通費6,000元，
    扣除被上訴人已匯款2萬7,435元，應再給付58萬9,984元，
    並應自107年1月1日起按月發給6萬8,000元、每年農曆新年
    前1日發給12萬元等語，惟：
  ⑴上訴人於106年3月23日被錄用，但係自同年3月27日起上班工
    作，已如上述，故其工作起始日為106年3月27日。至於上訴
    人稱自106年3月23日起工作，並未舉證，自不足採，則其請
    求106年3月23日至同年3月26日之工資，應屬無據。
  ⑵上訴人主張東石ROT案於106年3月29日終止後，被上訴人於同
    年3月31日通知伊辦理交接及交還辦公室鑰匙，伊返還鑰匙
    後，同年4月9日在臺北市住處等候被上訴人回應，其後繼續
    為被上訴人處理事務，包括參訪休閒農業區及民宿、參與研
    討會及休閒漁業課程、參訪策展活動（見原審卷第90至91頁
    ），故被上訴人應發給106年4月10日至同年9月12日工資，
    並提出106年4月13日至7月1日電子郵件、同年7月13日至8月
    1日訊息等為證（見原審卷第108頁、第174至180頁）。然上
    訴人所稱於東石ROT案終止後參訪休閒農業區及民宿、參與
    研討會及休閒漁業課程、參訪策展活動等情，均未舉證以充
    其實，而依其提出之電子郵件及訊息，無從辨識其於東石RO
    T案終止後如何為被上訴人服勞務，更難認有何依被上訴人
    指示而為勞務之給付，是上訴人既未能證明於106年4月10日
    至9月12日間，有依約為被上訴人服勞務，則其請求發給該
    期間之工資，自無依據。
  ⑶上訴人主張被上訴人應發給106年9月14日以後之工資，惟上
    訴人於該日以後因無正當理由繼續曠工3日以上，經被上訴
    人於107年9月5日依勞基法第12條第1項第6款規定終止僱傭
    契約，故上訴人請求發給該日以後之工資，亦無依據。
  ⑷上訴人另主張：除每月工資6萬元以外，被上訴人每月應依約
    給付房屋租金4,900元、水電費1,000元、車位租金100元及
    交通費2,000元，另出差費、零用金、執行業務費用均實報
    實銷等語，並提出經被上訴人用印之員工資料表影本為證（
    見原審卷第8頁），惟為被上訴人所否認，而依上訴人所 提
    出之員工資料表影本所載，其薪資待遇為60,000元（見原審
    卷第21頁），另依被上訴人所提員工資料表原本並無被上訴
    人之印文，且兩造不爭執員工資料表原本之手寫文字，包括
    「公司代租支付之」、「出差費、零用金、費用（執行業務
    ）、交通差旅等費用實報實銷」，均為上訴人所自寫，其後
    被上訴人於106年6月14日在傳真給勞工保險局之影本上蓋被
    上訴人公司印章等（見原審卷第89頁、第150頁），可見被
    上訴人於106年6月14日在員工資料表影本上用印，係為傳真
    給勞工保險局，難認係向上訴人表示同意上開手寫文字內容
    ，故上訴人以被上訴人在員工資料表影本上用印為由，主張
    被上訴人同意上訴人手寫之勞動條件，難認可採，則其據此
    請求被上訴人給付房屋租金、水電費、車位租金及交通費，
    尚屬無據。
  ⑸上訴人另主張被上訴人應為伊提繳106年3月23日至同年12月3
    1日勞工退休金共33,927元，被上訴人僅提繳1萬4,835元，
    伊得依勞工退休金條例第6條第1項、第14條第1項規定，請
    求被上訴人再提繳1萬9,092元等語，然依上訴人已繳納勞工
    個人專戶明細資料記載（見原審卷第25、140頁），被上訴
    人已為上訴人提繳勞工退休金，除106年3月提繳486元、106
    年4月提繳1,216元、106年9月提繳2,189元之外，另於106年
    10月至107年9月間每月提繳3,648元（見原審卷第140頁），
    已超過上訴人所主張之金額，故上訴人此部分請求，亦不可
    取。
　㈣兩造間之僱傭契約已經被上訴人以上訴人自106年9月14日以
    後無正當理由繼續曠職3日以上為由，於107年9月5日依勞基
    法第12條第1項第6款規定終止（見原審卷第60頁），故被上
    訴人追加主張上訴人求職時之履歷表填寫不實，併依勞基法
    第12條第1項第1款事由終止僱傭契約，已無論述必要，併此
    敘明。
五、綜上所述，上訴人請求確認兩造間僱傭關係存在，應屬無據
    ；其依僱傭契約、勞基法第23條、民法第487條、勞工退休
    金條例第6條第1項、第14條第1項規定，請求被上訴人應自1
    07年1月1日起按月給付6萬8,000元及自應給付日翌日起至清
    償日止按年息5%計算之利息、每年農曆新年前1日給付12萬
    元及自應給付日翌日起至清償日止按年息5%計算之利息，並
    給付58萬9,984元本息，與應提繳19,092元至上訴人之勞工
    退休金個人專戶，均無可採。原審為上訴人敗訴之判決，並
    駁回其假執行之聲請，並無不合。上訴論旨仍執陳詞指摘原
    判決不當，求予廢棄改判，為無理由，應駁回其上訴。
六、本件事證已臻明確，兩造其餘之攻擊或防禦方法及所用之證
    據，經本院斟酌後，認為均不足以影響本判決之結果，爰不
    逐一論列，附此敘明。
七、據上論結，本件上訴為無理由，依民事訴訟法第449條第1項
    、第78條，判決如主文。
中　　華　　民　　國　 109　　年　　4　　月　　1  　　日
                  勞動法庭 
                      審判長法  官  魏麗娟
                            法  官  陳慧萍
                            法  官  潘進柳
正本係照原本作成。
如不服本判決，應於收受送達後20日內向本院提出上訴書狀，其
未表明上訴理由者，應於提出上訴後20日內向本院補提理由書狀
（均須按他造當事人之人數附繕本）上訴時應提出委任律師或具
有律師資格之人之委任狀；委任有律師資格者，另應附具律師資
格證書及釋明委任人與受任人有民事訴訟法第466 條之1第1項但
書或第2項（詳附註）所定關係之釋明文書影本。如委任律師提
起上訴者，應一併繳納上訴審裁判費。
中　　華　　民　　國　　109 　年　　4 　　月　　6 　　日

　　　　　　　　　　　　　  書記官  廖婷璇
　　　　　　　　　　　　　  
附註：
民事訴訟法第466條之1（第1項、第2項）：
對於第二審判決上訴，上訴人應委任律師為訴訟代理人。但上訴
人或其法定代理人具有律師資格者，不在此限。
上訴人之配偶、三親等內之血親、二親等內之姻親，或上訴人為
法人、中央或地方機關時，其所屬專任人員具有律師資格並經法
院認為適當者，亦得為第三審訴訟代理人。